臺灣桃園地方法院刑事判決　　　　　　109年度簡上字第729號
上　訴　人
即　被　告　張育誠



上列上訴人即被告因竊盜案件，不服本院於中華民國109 年10月
20日所為109 年度桃簡字第428 號第一審刑事簡易判決（聲請簡
易判決處刑案號：108 年度偵字第33140 號），提起上訴，本院
管轄之第二審合議庭判決如下：
    主  文
上訴駁回。
張育誠緩刑貳年，並應依附表所示之方式向洪豪謙支付如附表所
示之損害賠償。
    犯罪事實及理由
一、本案經本院合議庭審理結果，認原審簡易判決以上訴人即被
    告張育誠（下稱被告）係犯刑法第321 條第2 項、第1 項第
    1 款之侵入有人居住建築物竊盜未遂罪，判處有期徒刑5 月
    ，如易科罰金，以新臺幣（下同）1,000 元折算1 日，認事
    用法及量刑均無不當，應予維持，並引用原審簡易判決書所
    記載之犯罪事實、證據及理由（如附件），另證據部分補充
    ：「被告於本院準備程序及審理中之自白」（見本院簡上卷
    ㈠第68頁、卷㈡第42頁、第69頁）。
二、被告上訴意旨略以：被告已與告訴人洪豪謙成立和解，故請
    求從輕量刑，並為緩刑之宣告等語。
三、按刑事審判之量刑，在於實現刑罰權之分配的正義，故法院
    對科刑判決之被告量刑，應符合罪刑相當原則，使罰當其罪
    ，此所以刑法第57條明定科刑時應審酌一切情狀，尤應注意
    該條所列各款情形，以為科刑輕重之標準。而量刑之輕重，
    係實體法上賦予事實審法院得依職權自由裁量之事項，苟法
    院於量刑時，已以行為人之責任為基礎，並斟酌刑法第57條
    各款所列情狀，而未逾越法定範圍，又未濫用其職權，即不
    得遽指為違法（最高法院72年台上字第6696號、75年台上字
    第7033號、96年度台上字第760 號判決意旨參照）。次按刑
    罰之量定，固屬法院自由裁量之職權行使，但仍應審酌刑法
    第57條所列各款事由及一切情狀，為酌量輕重之標準，並非
    漫無限制，除不得逾越法律所規定之範圍外，並應具妥當性
    及合目的性，符合罪刑相當原則。在同一犯罪事實與情節，
    如別無其他加重或減輕之原因，下級審法院量定之刑，亦無
    過重或失輕之不當情形，則上級審法院對下級審法院之職權
    行使，原則上應予尊重（最高法院85年度台上字第2446號、
    95年度台上字第6617號判決意旨參照）。查原審以被告之責
    任為基礎，並審酌被告正值青壯，不思以正途賺取財富，竟
    於離職後利用僱主及公司車輛未上鎖之機會，侵入車輛停放
    之停車場竊取財物，所為非是，且始終否認犯行，藉詞狡辯
    ，犯後態度不佳，惟衡量犯行尚屬未遂而未產生實際危害，
    兼衡被告犯罪之動機、目的、手段、情節，暨其自陳高中肄
    業之智識程度、無業、經濟不佳等一切情狀，量處有期徒刑
    5 月，並諭知以1,000 元折算1 日為其易科罰金之折算標準
    ，本院認原審就刑之量定，已斟酌刑法第57條各款所列情形
    及其他科刑事項，既未逾越法定刑度，又未濫用裁量之權限
    ，所量處之刑應屬適當，於法並無違誤。至被告於提起上訴
    後坦承犯行，且與告訴人成立和解，並同意賠償告訴人2 萬
    5,000 元等節（見本院簡上卷㈠第68頁、卷㈡第42頁、第69
    頁、第20-1至20-2頁），雖為原審所未及審酌，然執此與原
    判決量刑所據之理由為整體、綜合之觀察，尚難認原審就本
    件犯罪事實與情節量處之刑，有何違反公平、比例及罪刑相
    當原則致明顯過重或失輕之處。揆諸前揭說明，被告以前詞
    提起本件上訴，請求從輕量刑，為無理由，應予駁回。
四、緩刑：
㈠按行為經法院評價為不法之犯罪行為，且為刑罰科處之宣告後
  ，究應否加以執行，乃刑罰如何實現之問題。依現代刑法之觀
  念，在刑罰制裁之實現上，宜採取多元而有彈性之因應方式，
  除經斟酌再三，認確無教化之可能，應予隔離之外，對於有教
  化、改善可能者，其刑罰執行與否，則應視刑罰對於行為人之
  作用而定。倘認有以監禁或治療謀求改善之必要，固須依其應
  受威嚇與矯治之程度，而分別施以不同之改善措施（入監服刑
  或在矯治機關接受治療）；反之，如認行為人對於社會規範之
  認知並無重大偏離，行為控制能力亦無異常，僅因偶發、初犯
  或過失犯罪，刑罰對其效用不大，祇須為刑罰宣示之警示作用
  ，即為已足，此時即非不得緩其刑之執行，並藉違反緩刑規定
  將入監執行之心理強制作用，謀求行為人自發性之改善更新。
  而行為人是否有改善之可能性或執行之必要性，固係由法院為
  綜合之審酌考量，並就審酌考量所得而為預測性之判斷，但當
  有客觀情狀顯示預測有誤時，亦非全無補救之道，法院仍得在
  一定之條件下，撤銷緩刑（參刑法第75條、第75條之1 ），使
  行為人執行其應執行之刑，以符正義。由是觀之，法院是否宣
  告緩刑，有其自由裁量之職權，而基於尊重法院裁量之專屬性
  ，對其裁量宜採取較低之審查密度，祇須行為人符合刑法第74
  條第1 項所定之條件，法院即得宣告緩刑，與行為人犯罪情節
  是否重大，犯罪後是否有悔意或態度是否良好，是否已因其他
  法律規定而予減輕其刑，並無絕對必然之關聯性（最高法院10
  6 年度台上字第2710號、108 年度台上字第4406號判決意旨參
  照）。
㈡經查，被告前未曾因故意犯罪受有期徒刑以上刑之宣告，有臺
  灣高等法院被告前案紀錄表在卷可憑，考量被告本件竊盜犯行
  並未得手，幸未造成告訴人實際之財產損害，所為對告訴人法
  益侵害之程度尚屬非鉅；復衡酌被告業於本院審理中坦承犯行
  ，並已與告訴人以如附表所示之內容成立和解，且迄今均按期
  履行此情，經被告陳述明確，與告訴人所述亦無扞格（見本院
  簡上卷㈡第69至70頁），堪認被告確已竭力修復因其犯罪肇生
  之損害，雖因一時失慮，致罹刑典，然經此偵審程序及上開罪
  刑宣告，當已知所警惕，信無再犯之虞。至告訴人固以其實際
  受損金額遠逾和解金額為由，於本院審理時表示不同意給予被
  告緩刑等語。惟告訴人前述損害與被告本件犯行並無所涉乙情
  ，同為告訴人當庭所自陳（見本院簡上卷㈡第70頁），則告訴
  人所指上情，顯非本院於裁量被告得否宣告緩刑時所應審究。
  基上所論，本院認對被告宣告之刑以暫不執行為適當，爰依刑
  法第74條第1 項第1 款之規定，宣告緩刑2 年，以勵自新。
㈢又為免被告於緩刑宣告後未能依約履行，爰依刑法第74條第2
  項第3 款規定，命被告應依附表所示方式支付告訴人如附表所
  示之損害賠償，以保障告訴人之權益。倘被告未遵循前揭應行
  負擔之事項情節重大，足認原宣告之緩刑難收其預期效果，而
  有執行刑罰之必要者，依刑事訴訟法第476 條及刑法第75條之
  1 第1 項第4 款之規定，檢察官得向本院聲請撤銷上開緩刑之
  宣告，併予敘明。
據上論斷，依刑事訴訟法第455 條之1 第1 項、第3 項、第368
條、第373 條，刑法第74條第1 項第1 款、第2 項第3 款，判決
如主文。
本案經檢察官王以文聲請以簡易判決處刑，檢察官林鈺瀅到庭執
行職務。
中    華    民    國   110    年    11    月    24    日
                  刑事第十五庭  審判長法  官  林龍輝
                                      法  官  林岷奭
                                      法  官  郭于嘉
以上正本證明與原本無異。
不得上訴。
                                       書記官  蔡得憲
中    華    民    國   110    年    11    月    24    日
附表：
┌─────────┬─────────────────┐
│損害賠償金額      │給付方式                          │
├─────────┼─────────────────┤
│新臺幣2 萬5,000 元│自民國110 年11月1 日起，按月於每月│
│                  │1 日以前，給付洪豪謙新臺幣5,000 元│
│                  │，至全部清償完畢為止，如有一期未給│
│                  │付，視為全部到期。                │
└─────────┴─────────────────┘
附件：本院109年度桃簡字第428號刑事簡易判決